# Formal Concept Analysis

El Formal Concept Analysis, o FCA, es una t칠cnica de an치lisis de datos originada en la teor칤a de conjuntos formales, la l칩gica matem치tica y la teor칤a de ret칤culos. Su objetivo principal es descubrir y representar estructuras conceptuales dentro de conjuntos de datos, especialmente conjuntos de datos que contienen informaci칩n de tipo jer치rquico o taxon칩mico.

Las pricipales aplicaiciones de FCA son la extracci칩n de conocimiento, agrupamiento y clasificaci칩n, aprendizaje autom치tico, conceptos, ontolog칤as, reglas, reglas de asociaci칩n, implicaciones de atributos.

Para el FCA, nuestros datos se dividen en objetos y atributos. En nuestro dataSet, los objetos son las cuentas de usuario y los atributos son las culumnas como "Tiene foto de perfil, No tes fake, ....".

```{r}
library(fcaR)
library(readr)
datos <- read_csv("Data/train.csv") 

datos_refinados <- datos

columnas_binarias = c("profile pic","name==username","external URL","fake","private")

for (columna in columnas_binarias) {
  datos_refinados[[columna]] <-  factor(datos_refinados[[columna]], labels = c("No", "Si"))
}

fc_datos <- FormalContext$new(datos_refinados)
fc_datos

```

## Escalado

Como necesitamos que nuestro dataSet sea binario, necesitamos aplicarles tecniac como el escaldo para obtener el resultado deseado:

### Escalado nominal

El escalado nominal se utiliza para atributos cuyos valores son excluyentes el uno del otro, como por ejemplo, los atributos que son Si y No.

```{r}
fc_datos$scale("profile pic",type = "nominal",c("Si","No"))
fc_datos$scale("name==username",type = "nominal",c("Si","No"))
fc_datos$scale("fake",type = "nominal",c("Si","No"))
fc_datos$scale("private",type = "nominal",c("Si","No"))
fc_datos$scale("external URL",type = "nominal",c("Si","No"))
fc_datos
```

### Escalado intervalos

Como los dem치s datos son valores continuos, tenemos que utilizar un tipo de escalado distinto. Podemos utilizar modos como el ordinal, sin embargo, este nos generar칤a conceptos demasiados largos, por lo que el mejor modo a emplear para estos datos es el intervalo.

```{r}
fc_datos$scale("nums/length username", 
         type = "interval", 
         values =c(0, 0.2, 0.4, 0.6, 0.8, 1)
         )

fc_datos$scale("nums/length fullname", 
         type = "interval", 
         values = c(0, 0.2, 0.4, 0.6, 0.8, 1) 
        )

fc_datos$scale("fullname words", 
         type = "interval", 
         values = c(0, 1, 3, 5, Inf) 
         )

fc_datos$scale("description length", 
         type = "interval", 
         values =c(0, 15, 25, 80, 150)
         )

fc_datos$scale("#posts", 
         type = "interval", 
         values =  c(0,1, 5, 10, 50, Inf)
         )

fc_datos$scale("#followers", 
         type = "interval", 
         values = c(0, 10, 60, 200, Inf)
         )

fc_datos$scale("#follows", 
         type = "interval", 
         values = c(0, 10, 60, 200, Inf)
         )
```

## Conceptos

Una vez tenemos los datos en la forma que buscamos, podemos utilizar el paquete fcaR para generar conceptos.Los conceptos son componentes fundamentales que representan agrupaciones de objetos y atributos con una relaci칩n particular.

De manera formal, un concepto (洧냢,洧냣) se define como un par donde:

-   洧냢 es el conjunto de objetos (extensi칩n) que tienen todos los atributos de 洧냣.

-   洧냣 es el conjunto de atributos (intensi칩n) que son pose칤dos por todos los objetos de 洧냢.

### Calculo de los conceptos del contexto

Para calcular los conceptos de nuestros datos utilizamos la funci칩n `find_concepts`

```{r}
fc_datos$find_concepts()

fc_datos$concepts$size()
```

Vemos que hemos obtenido un gran numero de conceptos, vamos a ver los primeros:

```{r}
head(fc_datos$concepts)

```

Observamos un curioso resultado, vemos una gran cantidad de n칰meros, estos n칰meros representan los indices de las cuentas que tienen dichos atributos. Sin embargo, esta informaci칩n no nos es 칰til. Vamos a calcular el extend al atributo "*fake = Si"*, y vemos que nos devuelve los indices de todas las cuentas que son fake.

```{r}
s1 <- Set$new(fc_datos$attributes)
s1$assign(fake = "Si")
fc_datos$extent(s1)
```

## Implicaciones

Las implicaciones son reglas derivadas de los datos que describen relaciones l칩gicas entre conjuntos de atributos. En FCA, las implicaciones se extraen a partir de los conceptos y se utilizan para describir las dependencias entre los atributos de manera formal.

Estas implicaciones las podemos ver como las reglas de asociaci칩n que obtuvimos anteriormente.

### Calculo de los implicaciones del contexto

Para calcular las implicaciones de nuestros datos utilizamos la funci칩n `find_implications`

### 쮺uantas implicaciones se han extraido?

```{r}
fc_datos$find_implications()

fc_datos$implications$cardinality()
```

Vemos que hemos obtenido un gran numero de implicaciones, vamos a ver los primeros:

```{r}
head(fc_datos$implications)
```

Como tenemos un gran numero de implicaciones, vamos a intentar reducirlas y quedarnos con las mas importantes aplicando t칠cnicas de simplificaci칩n.

### Calculo del tama침o de las implicaciones y la media de la parte y derecha de dichas implicaciones.

Este calculo nos proporciona una medida cuantitativa de las relaciones entre atributos. El tama침o de una implicaci칩n se refiere al n칰mero de atributos en sus conjuntos de premisa A y su consecuente B. La media de estos tama침os se obtiene haciendo la media del n칰mero de atributos en las partes izquierda y derecha de todas las implicaciones, ofreciendo una visi칩n general.

```{r}
colMeans(fc_datos$implications$size())
```

Con esto valores obtenemos, en la parte derecha de la regla suele haber una media de 5,8 elementos mientras que en la parte derecha una media de 4,2 elementos.

### L칩gica de simplificaci칩n.

Vamos a intentar de simplificar nuestras implicaciones para poder quedarnos con las mas importantes y significativas.

```{r}
fc_datos$implications$apply_rules(rules = c("simplification"))

head(fc_datos$implications)
```

```{r}
fc_datos$implications$cardinality()
```

Vemos que el numero de implicaciones no se ha reducido, como pod칤amos haber pensado. Esto se debe a que al simplificar realmente no reduce la cantidad e implicaciones, sino los atributos de estas, eliminando verdades absolutas o otras par치metros redundantes.

#### Eliminar la redundancia.

Vamos tambi칠n a aplicar `composition, generalization, simplification y rsimplification` para eliminar la redundancia dentro de las implicaciones.

```{r}
fc_datos$implications$apply_rules(rules = c("composition",
                                              "generalization",
                                             "simplification",
                                             "rsimplification"))

head(fc_datos$implications)
```

```{r}
fc_datos$implications$cardinality()
```

Al igual que antes, el numero de implicaciones no se ha reducido, como pod칤amos haber pensado. Esto se debe a que al simplificar realmente no reduce la cantidad e implicaciones, sino los atributos de estas, eliminando verdades absolutas o otras par치metros redundantes.

```{r}
colMeans(fc_datos$implications$size())
```

Ahora, despues de simplificar nuestras implicaciones, la media de atributos de cada parte de la regla ha bajado considerablemente.

### An치lisis de implicaciones importantes

Al igual que con las reglas, nos interesa las implicaciones que tengan en su parte derecha los atributos sobre si la cuenta es falsa o no, puesto que nuestro objetivo es detectar estas cuentas falsas.

```{r}
head(fc_datos$implications$filter(rhs="fake = Si"))
```

Obervando esta serie de reglas, podemos obtener gran cantidad de informacion para poder detectar y diferencia rlas cuentas fake de las reales. Por ejemplo, una que puede parcer muy obvia, que si sigue a mucha gente, pero le siguen poca gente, es falsa.

Vamos a ver tambien las cuentas reales:

```{r}
head(fc_datos$implications$filter(rhs="fake = No"))
```

Al contrario que lo anterior, si sigue a poca gente y le sigue mucha gente, significa que la cuenta es real.

Ambas suposiciones las podemos obtener gracias a que sabemos que para seguir a una persona, no es necesario que esa persona de su consentimiento, sino que puede ser algo autom치tico. Sin embargo, obtener seguidores requiere a una segunda persona que desee seguir a esa cuenta, pudiendo verla previamente, lo que es mas dif칤cil de conseguir para cuentas fake.

## Funciones interesantes

Dentro del paquete de fcaR hay funciones interesantes para bien exportar a Latex, a arules, ...

```{r}
reglas <- fc_datos$implications$to_arules()
#latex <- fc_datos$implications$to_latex()
```

Tambi칠n podemos hacer gr치ficos de nuestros conceptos:

```{r}
#fc_datos$concepts$plot()
```
