# Series Temporales

Las series temporales y forecasting son dos herramientas fundamentales en el análisis de datos para identificar patrones y predecir valores futuros.

Para trabajar con series temporales vamos a necesitar los paquetes de paquetes `forecast`, y `tseries`.

```{r}
library(tseries)
library(forecast)
```

Vamos a cargar datos

```{r}
library(readr) 
datos <- read_csv("Data/train.csv") 
```

Sin embargo, como su nombre indica, las series temporales necesitan un atributo que sea el tiempo, para poder ver la evolución de la variable y así analizar posibles patrones. El problema es que nuestro dataset no tiene esos tipos de datos, por lo que puede ser difícil aplicar series temporales.

Vamos a intentar convertir alguna variable en un sustituto del tiempo para ver si podemos aplicar los conocimientos de series temporales.

```{r}
serieTemporal <- ts(datos$`description length`)
time(serieTemporal)

```

```{r}
autoplot(serieTemporal)
```

Vemos que ciertamente no podemos hacer un análisis temporal de nuestros datos ya que no tenemos ese componente del tiempo.
